# 有关内部往来的抵消

提问人：xuzhenm 时间：2017-12-07 22:55:11
陈版，母公司购买子公司的原材料，生产产品，没全部对外销售，剩余部分又销售给子公司，子公司形成了存货，这样的内部交易如何抵消?

回答人：chenyiwei
首先要考虑：该交易中的采购、销售两步骤是否构成“一揽子交易”，即属于母公司为子公司受托加工？还是两项互相独立的销售和采购交易？ 对这个问题的性质认定差异，可能导致双方各自单独报表层面会计处理的差异和合并抵销的差异。这两者的变动是对应的，即第一种情形是按委托加工进行会计处理，合并抵销也仅涉及加工费相关的收入和毛利；第二种情形则分别作为逆流和顺流销售业务进行会计处理和抵销。

提问人：xuzhenm 时间：2017-12-08 09:14:38
那如果属于日常交易，那先进行逆流抵消，母公司向子公司购买原料，抵消子公司的收入和成本和存货增值部分，然后未实现销售损益在归属于母公司与少数股东间分配，那母公司把生产出来的产品销售给子公司，按顺流抵消?那在这个环节，母公司未售出部分的存货，怎么抵消?考虑子公司销售给母公司的原料增值部分不?

回答人：chenyiwei
应考虑子公司销售给母公司的原料增值部分。